【裁判字號】    97,訴,969
【裁判日期】    970812
【裁判案由】    毒品危害防制條例
【裁判全文】
臺灣基隆地方法院刑事判決        97年度訴字第969號
公  訴  人  臺灣基隆地方法院檢察署檢察官
被      告  乙○○
上列被告因毒品危害防制條例案件，經檢察官提起公訴（97年度
毒偵字第779號），並經本院合議庭裁定由受命法官獨任進行簡
式審判程序，判決如下：
    主      文
乙○○施用第一級毒品，累犯，處有期徒刑柒月，扣案之第一級
毒品海洛因淨重零點零壹參公克（併同難以完全析離之包裝袋壹
只）、注射針筒內稀釋之第一級毒品海洛因（併同難以完全析離
之注射針筒壹支）均沒收銷燬之，注射針筒壹支沒收；又施用第
二級毒品，累犯，處有期徒刑肆月，扣案之吸食器壹只沒收。應
執行有期徒刑拾月，扣案之第一級毒品海洛因淨重零點零壹參公
克（併同難以完全析離之包裝袋壹只）、注射針筒內稀釋之第一
級毒品海洛因（併同難以完全析離之注射針筒壹支）均沒收銷燬
之，注射針筒壹支、吸食器壹只均沒收。
    事實及理由
一、本件犯罪事實應補充：「乙○○因案於93年8月22日（起訴
    書誤載於93年8月23日）執行完畢。其於民國97年3月11日上
    午10時，在基隆市○○區○○路393巷63號住處，以將第一
    級毒品海洛因置入針筒內摻水混合後注射手臂之方式，施用
    第一級毒品海洛因（起訴書誤載於97年3月12日0時25分採尿
    前24小時內之某時，在不詳地點，以不詳方式，此部分業據
    蒞庭檢察官當庭更正）。」、證據應補充：「被告於本院準
    備程序及審判程序之自白。」、應適用之法條應補充：「被
    告持有第一、二級毒品海洛因、安非他命係供施用，其持有
    之低度行為為施用之高度行為所吸收，均不另論罪。扣案之
    第一級毒品海洛因淨重0.013公克（併同難以析離之包裝袋1
    只）、注射針筒內稀釋之第一級毒品海洛因（併同難以完全
    析離之注射針筒1支），均為查獲之毒品（蓋無論以何種方
    式分離包裝袋與其內裝之毒品，包裝袋內均會有極微量毒品
    殘留，故上述包裝袋應整體視為查獲毒品，一併依前揭規定
    宣告沒收銷燬之，參見最高法院95年度臺上字第3739號、第
    7354號判決），不問屬於犯人與否，應依毒品危害防制條例
    第18條第1項前段宣告沒收銷燬之。注射針筒1支，為供施用
    第一級毒品海洛因所用之物，吸食器1只，為供施用第二級
    毒品安非他命所用之物，均為犯罪行為人即被告所有，業據
    被告供明在卷，依刑法第38條第1項第2款之規定宣告沒收。
    」外，餘均引用如附件檢察官起訴書之記載。
二、據上論斷，應依刑事訴訟法第273條之1第1項、第284條之1
    、第299條第1項前段、第310條之2、第454條第2項，毒品危
    害防制條例第10條第1項、第2項、第23條第2項、第18條第1
    項前段，刑法第11條、第47條第1項、第51條笫5款、第38條
    第1項第2款，判決如主文。
本案經檢察官甲○○到庭執行職務。
中    華    民    國    97    年    8     月    12    日
                  刑事第四庭法  官    何怡穎
以上正本證明與原本無異。
如不服本判決應於收受本判決後10日內向本院提出上訴書狀，其
未敘述上訴理由者，並得於提起上訴後10日內向本院補提理由書
狀（均須按他造當事人之人數附繕本）「切勿逕送上級法院」。
中    華    民    國    97    年    8     月    12    日
                            書記官    鄭梅君
附錄本案論罪科刑法條：
毒品危害防制條例第10條
施用第一級毒品者，處 6 月以上 5 年以下有期徒刑。
施用第二級毒品者，處 3 年以下有期徒刑。
附件：
臺灣基隆地方法院檢察署檢察官起訴書
                                     97年度毒偵字第779號
    被      告  乙○○  女  44歲（民國○○年○月○○日生）
                        住基隆市○○區○○路393巷63號
                        身分證統一編號：Ｚ000000000號
上列被告因違反毒品危害防制條例案件，業經偵查終結，認應提
起公訴，茲敘述犯罪事實及證據並所犯法條如下：
        犯罪事實
一、乙○○前因施用毒品案件，經觀察、勒戒後，認無繼續施用
    毒品之傾向，由本署檢察官於民國88年5 月25日，以88年度
    偵字第3043號為不起訴處分確定後，復因施用毒品案件，經
    觀察、勒戒後，認有繼續施用毒品之傾向，先送強制戒治（
    90年3 月25日期滿），並由本署檢察官聲請簡易判決處刑，
    臺灣基隆地方法院以88年度基簡字第967 號判決判處有期徒
    刑6 月；又因施用毒品案件，經同法院分別以89年度訴字第
    856號、92年度易字第273號判決判處應執行有期徒刑1年2月
    、6月，上述案件接續執行亦經假釋及撤銷假釋，於93年8月
    23日執行完畢。再因施用毒品案件，經同法院以94年度易字
    第347號、94年度訴字第124號分別判決判處有期徒刑8月、7
    月，臺灣桃園地方法院以94年度訴字第2395號判決判處有期
    徒刑1年2月，上述3 案接續執行，亦經假釋及撤銷假釋（尚
    未執行完畢）。詎乙○○仍不知悔改，於97年3 月11日16時
    許，於基隆市○○區○○路393巷63號住所，將安非他命置
    於玻璃球吸食器中，以加熱方式，施用第二級毒品安非他命
    1次；復另行起意，於97年3月12日0時25分採尿前24小時內
    之某時，在不詳地點，以不詳方式，施用第一級毒品海洛因
    1 次，為警於同年月11日23時30分，在基隆市○○區○○路
    243 號前盤查時查獲，並扣得第一級毒品海洛因0.0130公克
    （淨重）及其所有供施用毒品之器具安非他命吸食器1 只、
    注射針筒2支（其中1支內有稀釋海洛因），
二、案經基隆市警察局第三分局報告偵辦。
        證據並所犯法條
一、訊據被告乙○○對於上揭犯罪事實，僅自白有於97年3 月11
    日施用第二級毒品安非他命1 次，另扣案之第一級毒品海洛
    因0.0130公克（淨重）、施用毒品之器具安非他命吸食器1
    只、注射針筒2支（其中1支內有稀釋海洛因）係其所有外，
    餘則矢口否認，辯稱：正準備要施用第一級毒品海洛因，即
    遭警查獲。惟查，被告為警查獲後採集其尿液送檢驗結果，
    呈海洛因之代謝物嗎啡陽性反應及安非他命陽性反應，有台
    灣尖端先進生技醫藥股份有限公司濫用藥物檢驗報告、復有
    基隆市警察局第三分局毒品初步鑑驗報告單、照片、交通部
    民用航空局航空醫務中心毒品鑑定書、不起訴處分書、起訴
    書及刑案資料查註紀錄表附卷可稽，被告犯嫌堪予認定。
二、核被告所為，係犯毒品危害防制條例第10條第1項、第2項之
    施用第一級、第二級毒品罪嫌。其所犯施用第一級毒品海洛
    因及第二級毒品安非他命之犯行，行為互殊，犯意互異，請
    予分論併罰。再被告於受有期徒刑執行完畢後，5 年內再犯
    有期徒刑以上之罪，有本署刑案資料查註紀錄表附卷可稽，
    請依累犯規定加重其刑。扣案之毒品，請依同條例第18條第
    1 項前段規定宣告沒收並諭知銷燬。施用毒品之器具，請依
    刑法第38條第1項第2款規定宣告沒收。
三、依毒品危害防制條例第23條第2項、刑事訴訟法第251條第1
    項提起公訴。
    此致
臺灣基隆地方法院
中    華    民    國    97    年    6     月    11    日
                              檢察官  周  啟  勇
本件正本證明與原本無異
中    華    民    國    97    年    6     月    19    日
                              書記官  張  雅  
附錄所犯法條：
毒品危害防制條例第10條第1項、第2項
    施用第一級毒品者，處 6 月以上 5 年以下有期徒刑。
    施用第二級毒品者，處 3 年以下有期徒刑。


司法院資訊處製作；財團法人民間司法改革基金會備份。
